ACORDAO-COMPLETO-2409755

ACÓRDÃO DE RELAÇÃO

ACÓRDÃO DE RELAÇÃO 6191/2020 ATA 17/2020 - PRIMEIRA CÂMARA

Acórdão 6191/2020-TCU-Primeira Câmara
	Os Ministros do Tribunal de Contas da União, reunidos em sessão da Primeira Câmara, ACORDAM, por unanimidade, com fundamento nos arts. 1º, inciso I, 16, inciso I, 17 e 23, inciso I, da Lei 8.443/1992, c/c os arts. 1º, inciso I, 143, inciso I, alínea "a", 207 e 214, inciso I, do Regimento Interno do Tribunal de Contas da União, quanto ao processo a seguir relacionado, em julgar regulares as contas dos srs. Luis Alberto Breda Mascarenhas (XXX.326.135-XX) , Edmundo Stiebler Franco Neto (XXX.213.065-XX) , Antônio Ricardo Alvarez Alban (XXX.812.235-XX) , Carlos Henrique Jorge Gantois (XXX.981.765-XX) , Josair Santos Bastos (XXX.510.955-XX) , José Ailton de Lira (XXX.321.095-XX) , Raul Costa de Menezes (XXX.271.115-XX) , Sérgio Pedreira de Oliveira Souza (XXX.969.595-XX) , Leonício Maciel dos Santos Filho (XXX.307.035-XX) , Gerta Angélica Schultz Cortes Fahel (XXX.093.525-XX) , João Augusto Tararan (XXX.966.078-XX) , Wilson Galvão Andrade (XXX.975.485-XX) e Geovane Barbosa do Nascimento (XXX.529.495-XX) , dando-lhes quitação plena, de acordo com os pareceres uniformes emitidos nos autos (peças 12-14) , nos termos abaixo:
1. Processo TC-Processo 035.011/2018-1 (PRESTAÇÃO DE CONTAS - Exercício: 2017) 
	1.1. Responsáveis: Antônio Ricardo Alvarez Alban (XXX.812.235-XX) ; Carlos Henrique Jorge Gantois (XXX.981.765-XX) ; Edmundo Stiebler Franco Neto (XXX.213.065-XX) ; Geovane Barbosa do Nascimento (XXX.529.495-XX) ; Gerta Angélica Schultz Cortes Fahel (XXX.093.525-XX) ; João Augusto Tararan (XXX.966.078-XX) ; Josair Santos Bastos (XXX.510.955-XX) ; José Ailton de Lira (XXX.321.095-XX) ; Leonício Maciel dos Santos Filho (XXX.307.035-XX) ; Luís Alberto Breda Mascarenhas (XXX.326.135-XX) ; Raul Costa de Menezes (XXX.271.115-XX) ; Sérgio Pedreira de Oliveira Souza (XXX.969.595-XX) ; Wilson Galvão Andrade (XXX.975.485-XX) 
	1.2. Entidade: Departamento Regional do Senai no Estado da Bahia
	1.3. Relator: Ministro Benjamin Zymler
	1.4. Representante do Ministério Público: Procurador Marinus Eduardo De Vries Marsico
	1.5. Unidade técnica: Secretaria de Controle Externo do Trabalho e Entidades Paraestatais (SecexTrab) 
	1.6. Representação legal: não há
	1.7. Determinações/Recomendações/Orientações:
	1.7.1. dar ciência do presente acórdão, acompanhado da instrução técnica inserta à peça 12, aos responsáveis e ao Serviço Nacional de Aprendizagem Industrial - Departamento Regional da Bahia (Senai/BA) ; e
	1.7.2. arquivar o presente processo, com fundamento no art. 169, inciso III, do RITCU.

Primeira Câmara

Antônio Ricardo Alvarez Alban (XXX.812.235-XX); Carlos Henrique Jorge Gantois (XXX.981.765-XX); Edmundo Stiebler Franco Neto (XXX.213.065-XX); Geovane Barbosa do Nascimento (XXX.529.495-XX); Gerta Angélica Schultz Cortes Fahel (XXX.093.525-XX); João Augusto Tararan (XXX.966.078-XX); Josair Santos Bastos (XXX.510.955-XX); José Ailton de Lira (XXX.321.095-XX); Leonício Maciel dos Santos Filho (XXX.307.035-XX); Luís Alberto Breda Mascarenhas (XXX.326.135-XX); Raul Costa de Menezes (XXX.271.115-XX); Sérgio Pedreira de Oliveira Souza (XXX.969.595-XX); Wilson Galvão Andrade (XXX.975.485-XX)

BENJAMIN ZYMLER

não há

PRESTAÇÃO DE CONTAS (PC)